【裁判字號】    99,交聲,820
【裁判日期】    990820
【裁判案由】    違反道路交通管理處罰條例聲明異議
【裁判全文】
臺灣臺北地方法院交通事件裁定         99年度交聲字第820號
原處分機關  臺北市交通事件裁決所
異  議  人
即受處分人  甲○○
上列受處分人因違反道路交通管理處罰條例案件，對於臺北市交
通事件裁決所民國99年5 月26日所為之處分（原處分案號：北市
裁罰字第裁22-CG0000000號）聲明異議，本院裁定如下：
    主  文
異議駁回。
    理  由
一、原處分意旨略以：異議人即受處分人甲○○於民國99年4 月
    5 日9 時29分許駕駛車號HZ-7129 號自小客車，行經臺北縣
    新店市○○路○ 段與屈尺路口（往烏來）之有燈光號誌管制
    之交岔路口時闖紅燈，為臺北縣政府警察局逕行舉發，因而
    依違反道路交通管理處罰條例第53條第1 項規定裁處罰鍰新
    臺幣（下同）2,700 元，並依同條例第63條第1 項（漏載第
    3 款）記違規點數3 點等語。
二、異議理由略以：異議人為避免後方來車追撞，而在看見紅燈
    時，煞車點放不一次踩死，兩張照片均顯示異議人車輛煞車
    燈有亮起，異議人只是闖黃燈及煞車不及停在人行道上，且
    異議人停止後，為讓行人通行，有再退至行人道後方，異議
    人為弱勢之老百姓，無法提出第3 、4 張照片證明確有此事
    ，但不能因此指控異議人闖紅燈，應該是舉發員警要提出第
    3 、4 張照片才對，為此聲明不服，請求撤銷原處分云云。
三、按汽車駕駛人，行經有燈光號誌管制之交岔路口闖紅燈者，
    處新臺幣1,800 元以上5,400 元以下罰鍰，並記違規點數3
    點，道路交通管理處條例第53條第1 項、第63條第1 項第3
    款分別定有明文。
四、查異議人所駕駛之前揭車輛，於上開時間，經過上開交叉路
    口之紅綠燈，為警依採證照片逕行舉發闖紅燈之情，此為異
    議人所是認，並有舉發違反道路交通管理事件通知單、臺北
    縣政府警察局99年5 月20日北縣警交字第0990076009號函及
    所檢附之採證照片兩張等書證在卷可稽，依據上開函文說明
    所示，該局在該處設有固定感應式線圈闖紅燈暨測速照相設
    備，於有闖紅燈等違規行為立即啟動儀器偵測並拍攝採證照
    片，該車於紅燈亮起2 秒6 後超越停止線（駛壓感應圈）被
    拍攝第1 張照片，仍未煞停繼續以車速31公里前進並於紅燈
    亮起3 秒4 再被儀器拍攝第2 張照片，而號誌燈之運轉在綠
    燈變黃燈3 秒4 後始變紅燈，其間有足夠時間讓駕駛人採取
    煞停措施等旨甚詳，經核與採證照片中照相設備同步顯示當
    時年月日時間、車輛經過時紅燈已然亮起之時間、經過之車
    速等訊息均一致，結合二者書證內容可知，異議人於紅燈亮
    起已然經過2 秒6 時方以車輪駛壓埋設在停止線上之感應圈
    因而啟動照相設備遭拍得第1 張照片，並非異議人所稱在黃
    燈亮起時通過停止線甚明，且加計綠燈變換成黃燈再變換成
    紅燈之時間，又加上該路口遠端紅綠燈同步顯示燈況之安全
    設計，異議人在經過停止線前，自可明確知悉當時已係紅燈
    亮起之時，其辯稱只是闖黃燈云云，當非事實；此外，異議
    人於紅燈亮起3 秒4 時，仍保持時速31公里之速度前行而遭
    拍得第2 張照片，證明異議人自駛壓停止線後仍繼續前行，
    至少至第2 張照片拍攝時為止，且第2 張照片拍攝時，異議
    人車輛後輪壓在行人穿越道枕木線上，車身已近新烏路2 段
    與垂直之屈尺路交叉路口中央，縱使異議人於第2 張照片拍
    攝後有其所指煞停後退之行為，加計從時速31公里至時速歸
    零之前行距離，異議人車輛將侵及交叉路口中央處至明，而
    交叉路口紅綠燈之設置，本即為避免車流無序交織造成危險
    或行人可安全通行之時間不明影響安全、造成不便，異議人
    駕車通過該路口時雖煞車燈亮起，但始終未完全煞停，甚至
    仍有31公里左右之時速，且不但紅燈亮起未停在停止線前，
    猶前行侵及交叉路口中央處，縱以兩張照片呈現之客觀狀態
    而言，其車確未完全通過交叉路口，但對垂直車流之行車安
    全已然產生嚴重影響，自已生道路交通管理處罰條例處罰闖
    紅燈之違規所欲避免之不安全風險，則異議人非但主觀上有
    闖紅燈之意圖，客觀上更明顯有闖越紅燈之行為；另依照片
    顯示，異議人遭拍得第2 張照片時，車頭根本已經超越停止
    線甚多，且異議人後方無跟車、前方無行人、交叉路口中央
    更是無人無車，豈還有可能發生聲明異議狀所稱停止後見行
    人要通過還後退至白線後方之情？當異議人已先有闖紅燈之
    行為，縱使從交叉路口中央處停止並後退回停止線後方，仍
    無礙於其有闖紅燈違規之事實認定，異議人徒以老百姓弱勢
    而要求警方出示所謂第3 、4 張照片，證明根本不存在且不
    合理之事實，其辯解當非可採，無從執為免罰之理由。
五、綜上所述，異議人確有在前開時、地，駕駛前揭自小客車行
    經有燈光號誌管制之交叉路口闖越紅燈之違規行為，原處分
    機關依前開道路交通管理處罰條例第53條第1 項、第63條第
    1 項第3 款及違反道路交通管理事件統一裁罰基準表之規定
    ，裁處異議人罰鍰2,700 元（汽車之該項違規之最低額），
    並記違規點數3 點，經核於法並無任何違誤，異議人提起本
    件異議，為無理由，應予駁回。
六、據上論斷，應依道路交通管理處罰條例第87條第2 項，道路
    交通案件處理辦法第19條，裁定如主文。
中    華    民    國    99    年    8     月    20    日
                  交通法庭    法  官  吳勇毅
上正本證明與原本無異。
如不服本裁定，應於裁定送達後5 日內向本院提出抗告狀。
                              書記官  游秀珠
中    華    民    國    99    年    8     月    23    日

司法院資訊處製作；財團法人民間司法改革基金會備份。
